【裁判字號】    93,交訴,86
【裁判日期】    920929
【裁判案由】    公共危險等
【裁判全文】
臺灣彰化地方法院刑事判決                          九十三年度交訴字第八六號
    公  訴  人  臺灣彰化地方法院檢察署檢察官
    被      告  乙○○
右列被告因公共危險案件，經檢察官聲請簡易判決處刑（九十三年度偵字第四一三六
號），本院員林簡易庭認有刑事訴訟法第四百五十一條之一第四項但書之情形，而簽
由本院改依通常程序審理，再經本院認有刑事訴訟法第二百七十三條之一第一項之情
形，而改依簡式審判程序判決如左：
        主  文
乙○○服用酒類，不能安全駕駛動力交通工具而駕駛，處有期徒刑貳月；又駕駛動力
交通工具肇事，致人受傷而逃逸，處有期徒刑捌月。應執行有期徒刑玖月。緩刑參年
。
        事  實
一、乙○○於民國九十三年六月十一日十八時許起，至同日二十一時許，在彰化縣員
    林鎮之「美香卡拉ＯＫ」與友人飲酒後，明知服用酒類後其酒精濃度過量已不能
    安全駕駛動力交通工具，竟仍駕駛車牌號碼ＯＥ－三四四五號自小客車，由彰化
    縣員林鎮○○里○○路○段六八巷，由南往北方向欲返家，嗣於同日二十一時十
    分許，行經彰化縣員林鎮○○里○○路○段六八巷一三五號前，因酒後不勝酒力
    ，擦撞對向由甲○○所騎乘之車牌號碼ＹＢＷ－七一六號重型機車，致甲○○人
    車倒地，受有臉、頭皮之挫傷、上肢挫傷、下肢挫傷等傷害（過失傷害部分業經
    甲○○撤回告訴，另行審結）。又乙○○於駕車肇事，致人受傷後，本應留在現
    場協助救助傷患或採取其他必要措施，並向警察機關報告，不得駛離，竟為圖卸
    責，仍駕車駛離現場而逃逸。嗣經民眾報警，而於同日二十一時四十分許，經警
    循線在彰化縣員林鎮○○路○段二七六號查獲，而乙○○經警對其施以酒精濃度
    測試，測得其呼氣酒精濃度高達０點六八ＭＧ／Ｌ。
二、案經被害人甲○○訴請彰化縣警察局員林分局報請臺灣彰化地方法院檢察署檢察
    官聲請簡易判決處刑，本院員林簡易庭認有刑事訴訟法第四百五十一條之一第四
    項但書之情形，而改依通常程序審理，再經本院認有刑事訴訟法第二百七十三條
    之一第一項之情形，而改依簡式審判程序審理。
        理  由
一、按檢察官聲請以簡易判決處刑之案件，經法院認有第四百五十一條之一第四項但
    書之情形者，應適用通常程序審判之；除被告所犯為死刑、無期徒刑、最輕本刑
    為三年以上有期徒刑之罪或高等法院管轄第一審案件者外，於前條第一項程序進
    行中，被告先就被訴事實為有罪之陳述時，審判長得告知被告簡式審判程序之旨
    ，並聽取當事人、代理人、辯護人及輔佐人之意見後，裁定進行簡式審判程序；
    除簡式審判程序及簡易程序案件外，第一審應行合議審判，刑事訴訟法第四百五
    十二條、第二百七十三條之一第一項、第二百八十四條之一分別定有明文。本件
    原經檢察官向本院聲請簡易判決處刑，經本院員林簡易庭認有刑事訴訟法第四百
    五十一條之一第四項但書之情形，而簽由本院改依通常程序審理。又本件被告乙
    ○○所涉係死刑、無期徒刑、最輕本刑為三年以上有期徒刑之罪或高等法院管轄
    第一審案件以外之罪，並於本院行準備程序時就被訴事實為有罪之陳述，本院合
    議庭依前揭規定，經評議結果，裁定改由一名法官獨任行簡式審判程序，先予敘
    明。
二、右揭犯罪事實，業據被告乙○○於警詢、偵查中及本院審理時坦承不諱，核與告
    訴人甲○○之指訴情節相符。又被告之呼氣酒精濃度為０點六八ＭＧ／Ｌ，有酒
    精測試結果表、彰化縣警察局舉發道路交通管理事件通知單、現場及車損照片十
    四幀、道路交通事故調查報告表、現場圖、驗傷診斷書等在卷可按。另被告經查
    獲警員測試，有語無倫次、含糊不清、意識模糊之情形，亦有刑法第一百八十五
    條之三案件測試觀察紀錄表一紙附卷可憑。被告並供稱：伊係因喝酒後，精神不
    好，閃避不及才肇事，肇事後伊有下車查看，但已離現場五十公尺，天色又昏暗
    ，不曉得告訴人是躺著或坐著，以為無事就離去等語明確。是其已達不能安全駕
    駛動力交通工具之程度甚明。綜上所述，被告於酒後已達不能安全駕駛動力交通
    工具之程度，然尚未達完全不醒人事之情狀，仍駕駛上開自小客車欲返回家，於
    肇事地點擦撞告訴人，致告訴人受有前揭傷害後，為逃避刑責即快速離去無訛。
    被告前揭自白與事實相符，本件事證已臻明確，被告犯行堪予認定。
三、核被告所為，係犯刑法第一百八十五條之三服用酒類，不能安全駕駛動力交通工
    具而駕駛罪、第一百八十五條之四駕駛動力交通工具肇事，致人受傷而逃逸罪。
    被告所犯前開二罪，犯意各別，犯罪構成要件不同，應予分論併罰。爰審酌被告
    犯罪之動機、目的，係酒後肇事，且於肇事後逃逸，惟肇事後被告對告訴人已為
    民事賠償，達成和解，告訴人並表示不願再追究，業據告訴人到庭陳述明確，及
    犯後坦承犯行之態度等一切情狀，分別量處如主文所示之刑，並定其應執行之刑
    ，以示懲處。又被告前未曾受有期徒刑以上刑之宣告，有臺灣高等法院被告全國
    前案記錄表及台灣彰化地方法院檢察署刑案查註紀錄表在卷可稽，其經此論罪科
    刑之教訓後，當知謹慎而無再犯之虞，本院認本判決所宣告之刑，以暫不執行為
    適當，併予宣告緩刑三年，以勵自新。
據上論斷，應依刑事訴訟法第四百五十二條、第二百七十三條之一第一項、第二百九
十九條第一項前段，刑法第一百八十五條之三、第一百八十五條之四、第五十一條第
五款、第七十四條第一款，判決如主文。
本件經檢察官黃玉琪到庭執行職務。
中      華      民      國      九十二      年      九    月    二十九  日
                                臺灣彰化地方法院交通法庭
                                      法      官
右正本證明與原本無異。
如不服本判決，應於判決送達後十日內，向本院提出上訴狀（須附繕本）。
                                      法院書記官
中      華      民      國      八十        年            月            日


司法院資訊處製作；財團法人民間司法改革基金會備份。
